【裁判字號】    95,上訴,2771
【裁判日期】    951206
【裁判案由】    毒品危害防制條例
【裁判全文】
臺灣高等法院臺中分院刑事判決        95年度上訴字第2771號
上  訴  人  臺灣臺中地方法院檢察署檢察官
被      告  甲○○
上列上訴人因被告違反毒品危害防制條例案件，不服臺灣臺中地
方法院95年度訴字第2656號中華民國95年10月18日第一審判決（
起訴案號：臺灣臺中地方法院檢察署95年度毒偵字第3575號），
提起上訴，本院判決如下：
    主  文
上訴駁回。
    理  由
一、按依本編（協商程序）所為之科刑判決，不得上訴。但有第
    455條之4第1項第1款、第2款、第4款、第6款、第7款所定情
    形之一，或協商判決違反同條第2項之規定者， 不在此限。
    刑事訴訟法第455條之10第1項定有明文。次按協商判決之上
    訴，除本編有特別規定外， 準用第3編第1章及第2章之規定
    ；第二審法院認上訴有不合法律上程式或法律上不應准許，
    或其上訴權已喪失之情形者，應以判決駁回之，刑事訴訟法
    第455條之11第1項、第367條前段亦定有明文。 準此，協商
    程序所為之科刑判決，除有刑事訴訟法第455條之4第1項第1
    款於法院協商訊問程序終結前，被告撤銷協商合意或檢察官
    撤回協商聲請者；第 2款被告協商之意思非出於自由意志者
    ；第4款被告所犯之罪非第455條之2第1項所定得以聲請協商
    判決者；第 6款被告有其他較重之裁判上一罪之犯罪事實者
    ；第 7款法院認應諭知免刑或免訴、不受理者情形之一，及
    違反同條第 2項法院應於協商合意範圍內為判決；法院為協
    商判決所科之刑，以宣告緩刑、 2年以下有期徒刑、拘役或
    罰金為限之規定者外，不得上訴。
二、檢察官上訴意旨略以：被告甲○○另於原審判決前之民國95
    年6月間起至同年10月20日晚上9時許止，又基於反覆施用第
    一級毒品海洛因之單一犯意，在台中市○區○○街 130號，
    將海洛因添加在香煙內施用，約3至4天施用1次，嗣於 95年
    10月21日凌晨 2時許，在台中市○區○○路與國光路口為警
    查獲，被告此部分之犯行與原審判決認定被告施用海洛因之
    時間緊接，犯罪構成要件相同，顯係基於概括之犯意反覆為
    之，屬集合犯之包括上一罪關係，依審判不可分之原則，此
    部分應為起訴效力所及，原審未及斟酌審判，難認允當等語
    。
三、經查，原審判決認定被告曾因違反毒品危害防制條例案件，
    於 94年10月11日，經本院判處應執行有期徒刑1年確定，甫
    於95年6月5日執行完畢。其另曾因違反毒品危害防制條例案
    件，經依法院裁定令入戒治處所施以強制戒治，於90年8月2
    3日停止強制戒治付保護管束，並於91年2月11日期滿執行完
    畢釋放。詎被告仍不知戒絕，於上開強制戒治執行完畢後 5
    年內，復基於施用第一級毒品之概括犯意，於95年8月2日下
    午4、5時許，在臺中市○○街 130號住處，以將第一級毒品
    海洛因摻入香菸吸食之方式，施用第一級毒品海洛因 1次。
    。嗣於 95年8月3日下午5時10許，為警在臺中市○區○○路
    與臺中路路口處查獲，並扣得被告所持有之海洛因1包 （淨
    重0.10公克，空包裝重0.24公克）。嗣檢察官聲請依協商程
    序而為判決，並與被告及其指定辯護人同意就被告上開所犯
    之罪行，科處有期徒刑9月，原審則於 95年10月18日，依渠
    等之協商合意，以被告犯毒品危害防制條例第10條第1 項之
    施用第一級毒品罪，累犯，判處其有期徒刑 9月，並諭知沒
    收銷燬扣案之海洛因（下稱本案）等情，有原審之準備程序
    筆錄及判決書附卷可證。而檢察官據以提起上訴者，係認被
    告另自95年6月間起至同年10月20日晚上9時許止，又在台中
    市○區○○街130號，將海洛因添加在香煙內施用，約 3至4
    天施用1次，涉有同條項之施用第一級毒品犯行 （下稱後案
    ），因認後案與本案屬集合犯之一罪關係。惟按連續數行為
    而犯同一之罪名，部分之數行為發生在新法施行前者，新法
    施行後，該部分適用最有利於行為人之法律。若其中部分之
    一行為或數行為，發生在新法施行後者，該部分不能論以連
    續犯（最高法院95年第8次刑事庭會議決議參照）。查， 95
    年7月1日施行之刑法，已刪除連續犯之規定，而先後多次施
    用毒品之行為，以往法院之一致見解均認為係連續犯，豈能
    因刑法修正後，即將原屬連續犯罪質之行為，轉變成集合犯
    而論以一罪（連續犯廢除後，原屬連續犯之行為，應論以數
    罪）。本案被告係於95年8月2日，犯施用第一級毒品海洛因
    罪，已在刑法修正實施之後，本案與被告所犯之後案已無連
    續犯之關係。況縱依檢察官上訴意旨所稱：本案與前案應有
    集合犯之包括上一罪關係等語。然被告所犯本案及後案之罪
    名均為毒品危害防制條例第10條第1 項之施用第一級毒品罪
    ，法定刑度相同，且本案與後案之犯罪情節亦屬相同（即同
    係施用第一級毒品海洛因），後案之犯罪情節並未重於本案
    之犯罪情節，自不得謂本件符合刑事訴訟法第455條之4第 1
    項第6款「被告有其他較重之裁判上一罪之犯罪事實者」 之
    規定。此外，本院復查原審判決並無其他刑事訴訟法第 455
    條之4第1項第1款、第2款、第4款、第7款所定情形之一，或
    違反同條第2 項規定之情形，揆諸首揭法條規定，自不得提
    起上訴。本件檢察官之上訴，為法律上所不應准許者，應予
    駁回，並不經言詞辯論為之。
據上論斷，應依刑事訴訟法第455條之11第1項、第367條前段 、
第372條，判決如主文。
中    華    民    國    95    年    12    月    6     日
              刑事第十庭  審判長法  官  林  照  明
                                法  官  李  平  動
                                法  官  蔡  名  曜
上列正本證明與原本無異。
如不服本判決應於收受送達後十日內向本院提出上訴書狀，其未
敘述上訴之理由者並得於提起上訴後十日內向本院補提理由書（
均須按他造當事人之人數附繕本）。
                                書記官  劉  恒  宏
中    華    民    國    95    年    12    月    7     日
                                                      Ｒ


司法院資訊處製作；財團法人民間司法改革基金會備份。
